Inventaris van een gedeelte van het archief van het Nationaal Archief, vanaf 2002
Nationaal Archief, Den Haag
Nationaal Archief
archiefvorming: 2001-2016
oudste stuk - jongste stuk: 2002-2015
O11
11 inventarisnummer(s); 35,00 meter
Normale geschreven, getypte en gedrukte documenten, geen bijzondere handschriften.
In dit archief zijn opgenomen enige bestanddelen van het bedrijfsarchief van het Nationaal Archief uit de periode vanaf juni 2002.
Archiefvorming
Geschiedenis van het archiefbeheer
De verwerving van het archief
Het archief is door het Nationaal Archief zelf gevormd
Inhoud en structuur van het archief
Inhoud
Digitale bestanden die onderdeel zijn van de collectie van het Nationaal Archief
Aanwijzingen voor de gebruiker
Openbaarheidsbeperkingen
Deels openbaar, deels beperkt openbaar (A).
Materiële beperkingen
Het archief kent geen beperkingen voor het raadplegen van stukken als gevolg van slechte materiële staat.
Aanvraaginstructie
Openbare archiefstukken kunnen online worden aangevraagd en gereserveerd. U kunt dit ook via de terminals in de studiezaal van het Nationaal Archief doen. Om te kunnen reserveren dient u de volgende stappen te volgen:
Creëer een account of log in.
Selecteer in de archiefinventaris een archiefstuk.
Klik op ‘Reserveer’ en kies een tijdstip van inzage.
Verwant materiaal
Beschikbaarheid van kopieën
Inventarisnummers van dit archief zijn niet in kopievorm beschikbaar
Beschrijving van de series en archiefbestanddelen
- Websites, A.
  - Onderwijswebsite van het Nationaal Archief, oorspronkelijk genaamd http://onderwijs.gahetna.nl, zoals gearchiveerd op:, 25 augustus 2015; 1ED
    Dit bestanddeel is alleen digitaal beschikbaar.
    Dit inventarisnummer is alleen als kopie te raadplegen.
    De website heeft bestaan van 2010 tot 2015. De weergave van deze website is beperkt tot het tijdstip van archiveren. Eerdere versies en wijzigingen die in de loop van het bestaan zijn aangebracht, zijn niet beschikbaar.
    Bekijk http://onderwijs.gahetna.nl in het e-Depot
  - Het Verhalenarchief, website van het Nationaal Archief, oorspronkelijk genaamd http://hetverhalenarchief.nl, zoals gearchiveerd op:, 16 november 2015; 2ED
    Bekijk http://hetverhalenarchief.nl in het e-Depot
- Bibliotheek, B.
  - Japangids / Nationaal Archief, 2001; 3ED; 1 bestand
    Bekijk "Japangids" in het e-Depot
  - Leeswijzer bij de Japangids / Nationaal Archief, 2001; 5ED; 1 bestand
    Bekijk "Leeswijzer van de Japangids" in het e-Depot
  - Afgeschermd geheugen, een onderzoek naar de inzageregimes van de archieven van de naoorlogse berechting van collaborateurs in België en Nederland en de invloed van deze regimes op het narratief van collaboratie en berechting / Maartje van de Kamp., 2016; 4ED; 1 bestand
    Bekijk "Afgeschermd geheugen" in het e-Depot
  - Grote Atlas van Nederlands Oost-Indië / J.R. van Diessen, F.J. Ormeling, 2003; 7ED; 10 bestanden
    Let op! Deze bestanden zijn erg groot. Het opvragen en bekijken van deze bestanden kan lang duren.
    Inleiding en Nederlands Oost-Indië algemeen (p. 001-065)
    1,32 GB
    Sumatra, deel 1 (p. 066-108)
    1,18 GB
    Sumatra, deel 2 (p. 109-157)
    1,71 GB
    Sumatra, deel 3 (p. 158-203)
    1,68 GB
    Java en Madoera, deel 1 (p. 204-252)
    1,51 GB
    Java en Madoera, deel 2 (p. 253-302)
    1,52 GB
    Java en Madoera, deel 3 (p. 303-341)
    1,16 GB
    Borneo en de Grote Oost, deel 1 (p. 342-390)
    1,69 GB
    Grote Oost, deel 2, de verklarende woordenlijst en het register (p. 391-456)
    1,59 GB
    Supplement: Nederlands Oost-Indië algemeen, Sumatra, Java, Molukken en Nederlands Nieuw-Guinea (p. 457-480)
    832 MB
  - Dutch Sources on South Asia / Jos Gommans, Lennart Bes, Gijs Kruijtzer, 2001-2015; 8ED; 3 bestanden
    Volume 1 - Bibliography and Archival Guide to the National Archives at The Hague
    Volume 2 - Archival Guide to the Repositories in The Netherlands Other than the National Archives
    Volume 3 - Archival Guide to Repositories Outside The Netherlands
  - Sources for the Mutual History of Ghana and the Netherlands / Michiel Doortmont, Jinna Smit, 2007; 9ED; 1 bestand
    Bekijk "Sources for the Mutual History of Ghana and the Netherlands" in het e-Depot (PDF)
  - De koloniale staat 1854-1942 en Negara Kolonial 1854-1942 / Francien van Anrooij, 2009; 10ED; 2 bestanden
    Bekijk "Koloniale staat" in het e-Depot (PDF)
    Bekijk "Negara Kolonial" in het e-Depot (PDF)
  - Grote Atlas van de VOC deel I: Atlas Izaak de Graaf, Atlas Amsterdam, 2006; 11ED; 7 bestanden
    Pagina's 000-075
    1,86 GB
    Pagina's 076-141
    1,96 GB
    Pagina's 142-201
    1,80 GB
    Pagina's 202-263
    1,82 GB
    Pagina's 264-325
    1,93 GB
    Pagina's 326-375
    1,53 GB
    Pagina's 376-418
    752 MB
- Ingekomen stukken, C.
  - Het Utrechts Archief - Feestelijke opening Hamburgerstraat, 27 juni 2008; 6ED; 1 bestand
    Bekijk de video in het e-Depot